【裁判字號】    99,交抗,7
【裁判日期】    991021
【裁判案由】    違反道路交通管理處罰條例聲明異議
【裁判全文】
福建高等法院金門分院交通事件裁定       99年度交抗字第7號
抗  告  人
即 異議 人
即受處分人  甲○○
上列抗告人因違反道路交通管理處罰條例案件，不服福建金門地
方法院中華民國99年9月2日所為裁定（99年度交聲字第22號），
提起抗告，本院裁定如下：
    主  文
原裁定撤銷，發回福建金門地方法院。
    理  由
一、原裁定意旨略以：抗告人即異議人即受處分人甲○○於民國
    99年7月6日上午6時47分許，駕駛車牌號碼4011-DC號自小客
    車，行經桃園縣蘆竹鄉○○○路與福祿一街路口時，因闖紅
    燈違規，為桃園縣政府警察局蘆竹分局南崁派出所員警舉發
    ，依違反道路交通管理處罰條例第53條第1項及第63條第1項
    第3款規定，處罰鍰新台幣2,700元並記違規點數3 點。而抗
    告人雖不服聲明異議，惟抗告人上開交通違規行為，業據證
    人即舉發員警饒克為結證綦詳，堪認抗告人確有於上開時地
    闖紅燈，乃駁回其異議。
二、抗告意旨略以：員警饒克為之證詞與桃園縣政府警察局蘆竹
    分局99年7 月21日蘆竹分局蘆警分交字第0991116986號函所
    述不同；且員警當時位置距離路口20公尺，應無法目視抗告
    人有無闖紅燈；又該路口有設置監視器，亦可調閱監視器畫
    面，為此提起抗告，請求撤銷原裁定。
三、證人即舉發員警饒克為固結證稱：其於上開時地，騎乘機車
    沿福祿一街往南港高中後門方向行駛，並在五福六路及福祿
    一街口，看到抗告人沿著五福六路往五福一路方向行駛，在
    離該路口20公尺處就看到抗告人從中山路方向開過來並左轉
    ，抗告人行車方向號誌是紅燈等語（見原審卷第29頁）。然
    證人饒克為先稱：在五福六路及福祿一街口，看到抗告人沿
    著五福六路往五福一路方向行駛；嗣又稱：在離該路口20公
    尺處看到抗告人從中山路方向開過來並左轉，對於抗告人行
    駛方向及其自身目視之位置，前後所述已有差異，並與其當
    庭繪製之現場圖（見原審卷第30頁）不符。而桃園縣政府警
    察局蘆竹分局99年7月21日蘆竹分局蘆警分交字第099111698
    6 號函（見原審卷第10頁）記載舉發員警發現抗告人闖紅燈
    時已駕車通行進入該路口，亦與證人饒克為證稱在離路口20
    公尺處看到抗告人闖紅燈不相吻合；抗告人復一再辯稱在變
    換燈號前即已進入路口，因該路口兩旁大樓林立，車道為單
    線雙向車道，舉發員警如距離路口20公尺，無法目視抗告人
    在變換燈號前即已進入路口，並未闖紅燈等語，並提出現場
    照片為憑。則證人饒克為當時所處位置究竟為何？可否目擊
    抗告人闖紅燈？且該路口燈光號誌管制設施是否時值變換？
    均攸關抗告人有無該交通違規行為，原裁定未予審酌，尚有
    未洽。又抗告人既陳明該路口有設置監視器，可調閱監視器
    畫面，是究竟有無監視器畫面攝得當時情況，亦應一併審酌
    ，從而抗告人提起本件抗告，為有理由，應由本院將原裁定
    撤銷，並發回原審更為調查審理，以期詳實，並昭折服。
四、據上論斷，應依道路交通管理處罰條例第89條、道路交通案
    件處理辦法第26條，刑事訴訟法第413 條前段，裁定如主文
    。
中    華    民    國    99    年    10    月    21    日
                交通法庭審判長法  官  吳昭瑩
                              法  官  陳坤地
                              法  官  陳容正
以上正本證明與原本無異。
不得再抗告。
                              書記官  李麗鳳
中    華    民    國    99    年    10    月    22    日

司法院資訊處製作；財團法人民間司法改革基金會備份。
